【裁判字號】    95,上訴,1289
【裁判日期】    950523
【裁判案由】    毒品危害防制條例
【裁判全文】
臺灣高等法院刑事判決                95年度上訴字第1289號
上  訴  人
即  被  告  甲○○
上列上訴人即被告因毒品危害防制條例案件，不服臺灣臺北地方
法院95年度訴字第92號，中華民國95年 3月17日第一審判決（起
訴案號：臺灣臺北地方法院檢察署94年度偵字第 20419號），提
起上訴，本院判決如下：
    主  文
上訴駁回。
    事實及理由
一、本案經本院審理結果，認第一審以上訴人即被告甲○○連續
    犯毒品危害防制條例第8條第2項之轉讓第二級毒品罪。其持
    有第二級毒品安非他命之低度行為，應為轉讓第二級毒品安
    非他命之高度行為所吸收，不另論罪。又其先後連續二次犯
    行，時間緊接，所犯係構成要件相同之罪名，顯係基於概括
    犯意為之，為連續犯，依刑法第五十六條之規定，以一罪論
    ，並加重其刑。且查被告前因違反藥事法及麻醉藥品管理條
    例等案件，經本院以八十四年度聲字第二三五號裁定應執行
    有期徒刑九年六月確定。經送監執行，於八十六年十月二十
    四日因縮短刑期假釋出監，原縮刑期滿日期為九十一年九月
    六日。詎其於假釋期間內之八十七年間復因違反毒品危害防
    制條例案件，經撤銷前開假釋，送監執行殘刑四年十月十三
    日，於九十二年十月十八日縮刑期滿執行完畢，此有卷附本
    院被告前案紀錄表可按，其於五年以內再犯有期徒刑以上之
    罪，為累犯，依刑法第四十七條規定，加重其刑。原審綜合
    上情，因而判處被告有期徒刑八月，經核認事用法及量刑均
    無不當，應予維持，並引用第一審判決書記載之事實、證據
    及理由（如附件）。
二、被告提起上訴，並未備具任何理由，亦未到庭為否認或抗辯
    ，即此其提起本件上訴，為無理由，應予駁回。
三、被告經合法傳喚，無正當理由不到庭，爰不待其陳述逕行判
    決。
四、據上論結，應依刑事訴訟法第373條、第368條、第 371條，
    判決如主文。
本案經檢察官陳玉珍到庭執行職務。
中    華    民    國    95    年    5    月    23    日
                  刑事第九庭審判長法  官  李文成
                                  法  官  王復生
                                  法  官  周盈文
以上正本證明與原本無異。
如不服本判決，應於收受送達後十日內向本院提出上訴書狀，其
未敘述上訴之理由者並得於提起上訴後十日內向本院補提理由書
（均須按他造當事人之人數附繕本）。
                                  書記官  余姿慧
中    華    民    國    95    年    5    月    23    日
附錄：本案論罪科刑法條全文
毒品危害防制條例第8條
轉讓第一級毒品者，處1年以上7年以下有期徒刑，得併科新臺幣
1百萬元以下罰金。
轉讓第二級毒品者，處6月以上5年以下有期徒刑，得併科新臺幣
70萬元以下罰金。
轉讓第三級毒品者，處 3年以下有期徒刑，得併科新臺幣30萬元
以下罰金。
轉讓第四級毒品者，處 1年以下有期徒刑，得併科新臺幣10萬元
以下罰金。
前四項之未遂犯罰之。
轉讓毒品達一定數量者，加重其刑至二分之一，其標準由行政院
定之。


司法院資訊處製作；財團法人民間司法改革基金會備份。
